臺灣桃園地方法院刑事判決
                                 111年度審交易字第374號
公  訴  人  臺灣桃園地方檢察署檢察官
被      告  卓文雄


上列被告因公共危險案件，經檢察官提起公訴（111年度偵字第2
4369號），被告就被訴事實為有罪陳述，本院裁定改依簡式審判
程序審理，判決如下：
    主      文
卓文雄駕駛動力交通工具而吐氣所含酒精濃度達每公升零點二五
毫克以上，累犯，處有期徒刑拾月。
    事實及理由
一、本件犯罪事實及證據，除證據部分補充「被告卓文雄於本院
    準備程序及審理時之自白」外，其餘均與臺灣桃園地方檢察
    署檢察官起訴書之記載相同，茲引用如附件。
二、論罪科刑
（一）核被告卓文雄所為，係犯修正前刑法第185 條之3 第1 項
      第1 款之駕駛動力交通工具而吐氣所含酒精濃度達每公升
      零點二五毫克以上之罪。
（三）被告卓文雄前因公共危險案件，分別經本院以105年度審
      交易字第976號、107年度審交易字第635號、第1000號各
      判決判處有期徒刑8月、8月、10月，經裁定合併訂應執行
      刑1年4月確定，於民國109年1月17日縮短刑期假釋出監併
      付保護管束，迄109年5月17日保護管束期滿，假釋未經撤
      銷，其未執行之刑，以已執行論而執行完畢，有臺灣高等法院
      被告前案紀錄表在卷可稽，其受徒刑之執行完畢，5 年以
      內故意再犯本案為有期徒刑以上之罪，為累犯。又司法院
      大法官於108 年2 月22日就累犯規定是否違憲乙事，作成
      釋字第775 號解釋：「有關累犯加重本刑部分，不生違反
      憲法一行為不二罰原則之問題。惟其不分情節，基於累犯
      者有其特別惡性及對刑罰反應力薄弱等立法理由，一律加
      重最低本刑，於不符合刑法第59條所定要件之情形下，致
      生行為人所受之刑罰超過其所應負擔罪責之個案，其人身
      自由因此遭受過苛之侵害部分，對人民受憲法第8條保障
      之人身自由所為限制，不符憲法罪刑相當原則，牴觸憲法
      第23條比例原則。」本院審酌被告所犯前案與本案為罪質
      相同之公共危險案件，被告顯未能記取前案科刑之教訓謹
      慎行事，漠視法紀，其對刑罰之反應力薄弱，未因此產生
      警惕作用，爰參照上開解釋意旨，依刑法第47條第1 項規
      定加重其刑。
（四）爰以行為人之責任為基礎，審酌被告明知酒精成分對人之
      意識能力具有不良影響，酒後駕車對一般往來之公眾及駕
      駛人自身皆具有高度危險性，竟枉顧自身及公眾安全而酒
      後駕車，實屬不該；惟其犯後坦承犯行，兼衡其於本案犯
      罪行為所生危害、智識程度、生活狀況、素行及被告之前
      案紀錄與本案有同質性等一切情狀，量處如主文所示之刑
      。
據上論斷，應依刑事訴訟法第273條之1第1項、第299條第1項前
段、第310條之2、第454條第2項（本件依刑事判決精簡原則，僅
記載程序法條文），判決如主文。
本案經檢察官賴怡伶到庭執行職務。
中　　華　　民　　國　　111 　年　　10　　月　　12　　日
                      刑事審查庭    法  官    高上茹
以上正本證明與原本無異。
如不服本判決應於收受判決後20日內向本院提出上訴書狀，並應
敘述具體理由。其未敘述上訴理由者，應於上訴期間屆滿後20日
內向本院補提理由書（均須按他造當事人之人數附繕本）「切勿
逕送上級法院」。
                                    書記官    涂頴君
中　　華　　民　　國　　111 　年　　10　　月　　12　　日
附錄本判決論罪法條全文：
修正前中華民國刑法第185 條之3第1項
駕駛動力交通工具而有下列情形之一者，處2 年以下有期徒刑，
得併科20萬元以下罰金：
一、吐氣所含酒精濃度達每公升0.25毫克或血液中酒精濃度達百
    分之0.05以上。
二、有前款以外之其他情事足認服用酒類或其他相類之物，致不
    能安全駕駛。
三、服用毒品、麻醉藥品或其他相類之物，致不能安全駕駛。

附件：
臺灣桃園地方檢察署檢察官起訴書
                                    111年度偵字第24369號
　　被　　　告　卓文雄　男　52歲（民國00年0月00日生）
　　　　　　　　　　　　住○○市○○區○○路00巷000號
　　　　　　　　　　　　國民身分證統一編號：Z000000000號
上列被告因公共危險案件，已經偵查終結，認應提起公訴，茲將
犯罪事實及證據並所犯法條分敘如下：
　　　　犯罪事實
一、卓文雄前因公共危險案件，分別經臺灣桃園地方法院以105
    年度審交易字第976號、107年度審交易字第635號、第1000
    號各判決判處有期徒刑8月、8月、10月，經裁定合併訂應執
    行刑1年4月確定，於民國109年1月17日縮短刑期假釋出監併
    付保護管束，迄109年5月17日保護管束期滿，假釋未經撤銷
    ，其未執行之刑，以已執行論而執行完畢。詎仍不知悔改，自11
    1年4月20日下午4時許起至同日下午4時30分許止，在桃園市
    觀音區大湖路1段附近之友人住處飲用酒類，明知飲酒後已
    達不得駕駛動力交通工具之程度，仍基於酒後駕駛動力交通
    工具之犯意，旋即自該處無照騎乘車牌號碼000-0000號普通
    重型機車上路。嗣於同日下午5時許，行經桃園市○○區○○路0
    000巷00弄00號前，為警攔檢盤查，並於同日下午5時9分許
    ，測得其吐氣所含酒精濃度達每公升0.90毫克。
二、案經桃園市政府警察局大園分局報告偵辦。
　　　　證據並所犯法條
一、上揭犯罪事實，業據被告卓文雄於警詢及偵訊中坦承不諱，
    復有桃園市政府警察局當事人酒精測定紀錄表1份、桃園市
    政府警察局舉發違反道路交通管理事件通知單2紙在卷可稽
    ，被告犯嫌堪以認定。
二、核被告所為，係犯刑法第185條之3第1項第1款之公共危險罪
    嫌。又查被告有犯罪事實欄所載之論罪科刑及執行情形，有
    本署刑案資料查註紀錄表1份附卷可憑，其於徒刑執行完畢5
    年內，故意再犯本件有期徒刑以上之罪，為累犯，請參照司
    法院大法官解釋釋字第775號解釋意旨，審酌依刑法第47條
    第1項規定加重其刑。
三、依刑事訴訟法第251條第1項提起公訴。
　　此　致
臺灣桃園地方法院
中　　華　　民　　國　  111　　年　　6 　 月　　19　　日
　　　　　　　　　　　     　　檢 察 官  楊廷宏
本件證明與原本無異
中　　華　　民　　國　  111　　年　　6 　 月　　22　　日
　　　　　　　　　　　     　　書 記 官  李純慧
所犯法條　　
刑法第185條之3第1項第1款
駕駛動力交通工具而有下列情形之一者，處 3 年以下有期徒刑
，得併科 30 萬元以下罰金：
一、吐氣所含酒精濃度達每公升零點二五毫克或血液中酒精濃度
    達百分之零點零五以上。
二、有前款以外之其他情事足認服用酒類或其他相類之物，致不
    能安全駕駛。
三、服用毒品、麻醉藥品或其他相類之物，致不能安全駕駛。
因而致人於死者，處 3 年以上 10 年以下有期徒刑，得併科 2
百萬元以下罰金；致重傷者，處 1 年以上 7 年以下有期徒刑，
得併科 1 百萬元以下罰金。
曾犯本條或陸海空軍刑法第 54 條之罪，經有罪判決確定或經緩
起訴處分確定，於十年內再犯第 1 項之罪因而致人於死者，處
無期徒刑或 5 年以上有期徒刑，得併科 3 百萬元以下罰金；致
重傷者，處 3 年以上 10 年以下有期徒刑，得併科 2 百萬元以
下罰金。